臺灣高等法院民事裁定　　　　　　　　　100年度抗字第737號
抗　告　人　平和媒體有限公司
法定代理人　汪倩英
代　理　人　周威良律師
　　　　　　陳柏乾律師
上列抗告人因與相對人李瑞琴間假扣押事件，對於中華民國100
年3月30日臺灣臺北地方法院100年度全字第697號裁定，提起抗
告，本院裁定如下：
    主  文
抗告駁回。
抗告費用由抗告人負擔。
    理  由
一本件相對人向原法院聲請假扣押抗告人所有在新臺幣（下同）
  100 萬元範圍內之財產，經原法院以原裁定命相對人供擔保34
  萬元後，准為假扣押。抗告人不服，提起抗告，其抗告意旨略
  以：相對人對於假扣押原因未為任何釋明，爰求予廢棄原裁定
  ，駁回相對人在原法院之聲請云云。
二按債權人就金錢請求或得易為金錢請求之請求，欲保全強制執
  行者，得聲請假扣押；假扣押非有日後不能強制執行或甚難執
  行之虞者，不得為之；請求及假扣押之原因應釋明之；前項釋
  明如有不足，而債權人陳明願供擔保或法院認為適當者，法院
  得定相當之擔保，命供擔保後為假扣押，民事訴訟法第522 條
  第1項、第523條第1項、第526條第1項、第2項分別定有明文。
  所謂「假扣押之原因」，指債權人日後有不能強制執行或甚難
  執行之虞，或應在外國為強制執行之情形，例如債務人移轉或
  浪費財產，增加負擔，或就其財產為不利益之處分，將成為無
  資力之狀態，或將移住遠地、逃匿無蹤、隱匿財產等是。再按
  民事訴訟法第526 條第2項修正理由為：「依原第2項規定，債
  權人得供擔保以代釋明，惟債權人聲請假扣押，應使法院信其
  請求及假扣押之原因大致為正當，故仍應盡其釋明責任。然其
  釋明如有不足，為補強計，於債權人陳明就債務人可能遭受之
  損害願供擔保並足以補釋明之不足，或於法院認以供擔保可補
  釋明之不足並為適當時，法院均可斟酌情形定相當之擔保，命
  債權人供擔保後為假扣押，爰修正第2 項。」。是債權人就「
  假扣押之原因」有釋明之責，至於債權人提出之釋明雖尚有不
  足，但債權人陳明願供擔保，或法院認為適當者，法院即得定
  相當之擔保，命債權人供擔保補此釋明之不足後，准為假扣押
  。
三復按民事訴訟法第284 條規定，釋明事實上之主張者，得用可
  使法院信其主張為真實之一切證據，但依證據之性質不能即時
  調查者，不在此限。故當事人所提出能夠即時調查之證據方法
  ，如使法院就其所主張之事實，得生薄弱之心證，而可信大概
  有此一事實之存在者，即得謂當事人已為「釋明」。
四相對人主張「假扣押原因」為：伊係抗告人之股東，但抗告人
  拒絕分派97、98年度之盈餘9,607,625 元給伊，且未依法將各
  項表冊提請股東會承認，經伊聲請原法院以99年度司字第232
  號選派檢查人後，抗告人仍拒絕配合檢查，又抗告人將伊之盈
  餘分派債權與李世揚對白錦松之債權互為抵銷，於法不合，抗
  告人顯有就其財產為不利益處分之行為，此外抗告人主要營業
  為承攬臺北大眾捷運股份有限公司在捷運車站及列車之廣告租
  賃業務，卻因以不實財務報表向臺北市政府申請緩繳租金遭查
  獲，自100 年1月5日起不再續約，臺北大眾捷運股份有限公司
  並可能對抗告人求償，致增加抗告人之負債，如不為假扣押，
  伊之債權日後有不能強制執行或甚難執行之虞等語，業據相對
  人提出抗告人之變更登記表、民事裁定書、存證信函、收入契
  約書、台北市議會第10屆第8簽名人定期大會交通委員會第3次
  會議紀錄等影本（原法院卷第10至24頁），以為釋明，並無抗
  告人所指完全未釋明之情形，至於該釋明縱令不足，但相對人
  陳明願供擔保以補釋明之不足，揆之前揭說明，原法院准相對
  人供相當擔保以補此一釋明之不足後，為假扣押，並無違誤。
  準此，抗告人指摘原裁定不當，求予廢棄，為無理由。
五據上論結，本件抗告為無理由，爰裁定如主文。
中    華    民    國   100    年    6     月    8     日
                  民事第四庭
                        審判長法  官  張劍男
                              法  官  彭昭芬
                              法  官  翁昭蓉
正本係照原本作成。
不得抗告。
中    華    民    國   100    年    6     月    8     日
                              書記官  張淑芬